---
title: "Analisando dados de salários da RAIS"
description: |
  Esta análise tem o objetivo de analisa os salários da base RAIS.
  A análise foi desenvolvida na Semana de Data Science na Prática da Curso-r
author:
  - name: Luisa Raniro
    url: https://github.io/portfolioLuisa
date: 2021-12-08
output:
  distill::distill_article:
    self_contained: false
---

```{r setup, include=FALSE}
knitr::opts_chunk$set(echo = FALSE)
```

Nesse relatório queremos responder a pergunta:

"Quanto ganha um Cientista de Dados?"

Para isso vamos usar uma base de dados chamada RAIS (Relação Anual de Informações Sociais)

## Acessando a base dados da RAIS

Vamos usar o datalake da iniciativa [Base dos Dados](https://basedosdados.org/dataset/br-me-rais)

## Carregando os pacotes

```{r message=FALSE, warning=FALSE}

library(bigrquery)
library(dplyr)
library(dbplyr)

```

Abaixo está o código que carrega as primieras 5 linhas da tabela com os microdados.

### 1. Criar a conexão

```{r}

conexao <- dbConnect(
  bigquery(),
  project = "basedosdados",
  dataset = "br_me_rais",
  billing = "dsp-curso-r"
)

primeiras_cinco_linhas <- collect(head(select(tbl(conexao, "microdados_vinculos"),
            everything()),5))

primeiras_cinco_linhas

```
